【裁判字號】    99,訴,2258
【裁判日期】    990907
【裁判案由】    毒品危害防制條例
【裁判全文】
臺灣臺中地方法院刑事判決              99年度訴字第2258號
公  訴  人  臺灣臺中地方法院檢察署檢察官
被      告  甲○○
上列被告因違反毒品危害防制條例案件，經檢察官提起公訴（99
年度毒偵字第2245號），被告於準備程序中就被訴事實為有罪之
陳述，經本院合議庭評議後裁定由受命法官獨任改行簡式審判程
序審理，判決如下：
    主    文
甲○○施用第一級毒品，處有期徒刑柒月；扣案之海洛因包（
驗餘分別淨重零點零零伍零公克、零點零柒公克、零點零零
肆玖公克）沒收銷燬之；扣案之注射針筒壹支沒收。又施用第二
級毒品，處有期徒刑月；扣案之甲基安非他命貳包（驗餘分別
淨重零點零捌柒陸公克、零點貳零陸零公克）沒收銷燬之。應執
行有期徒刑捌月；扣案之海洛因包（驗餘分別淨重零點零零伍
零公克、零點零柒公克、零點零零肆玖公克）、甲基安非他
命貳包（驗餘分別淨重零點零捌柒陸公克、零點貳零陸零公克）
均沒收銷燬之；扣案之注射針筒壹支沒收。
    犯罪事實
一、甲○○曾因施用毒品案件，經依本院94年度少調字第242號
    裁定送勒戒處所進行觀察、勒戒，於民國94年4月8日進入臺
    中少年觀護所附設勒戒所接受觀察勒戒後，認無繼續施用毒
    品傾向，於94年5月16日釋放出所，並由本院於94年6月9日
    以94年度少調字第242號裁定不付審理確定；5年內，復因施
    用毒品罪，經本院先後於98年12月18日以98年度訴字第3607
    號判處有期徒刑4月確定；於98年12月15日以98年度訴字第3
    712號判處有期徒刑6月確定；及於99年1月12日以98年度訴
    字第3171號判處有期徒刑5月確定。
二、甲○○仍不知徹底戒絕，於前開觀察勒戒執行完畢釋放後5
    年內復因施用毒品罪經判處有期徒刑確定後，竟仍基於施用
    第一級毒品海洛因之犯意，於99年6月7日上午7時許，在臺
    中市○區○○里○○○路67巷3號其住處，將海洛因稀釋後
    注入針筒內，以針筒注射之方式，非法施用第一級毒品海洛
    因1次；另基於施用第二級毒品甲基安非他命之犯意，於99
    年6月7日上午7時許，在臺中市○區○○里○○○路67巷3號
    其住處，以將甲基安非他命置於玻璃球內以火燒烤使之產生
    煙霧後加以吸食之方式，非法施用第二級毒品甲基安非他命
    1次。嗣於99年6月8日凌晨0時40分許，在臺中市○區○○○
    路212號「上慶網路數位休閒館」2樓，為警查獲，並當場扣
    得其所有供施用之注射針筒1支、海洛因3包（驗餘分別淨重
    0.0050公克、0.0733公克、0.0049公克）、甲基安非他命2
    包（驗餘分別淨重0.0876公克、0.2060公克）。
三、案經臺中市警察局第三分局報告臺灣臺中地方法院檢察署檢
    察官偵查起訴。
    理    由
一、訊據被告甲○○對於上揭時地分別施用第一級毒品海洛因及
    第二級毒品甲基安非他命之情，業於本院中坦認屬實，被告
    為警查獲時所採集之尿液，經送驗結果，亦呈現嗎啡、安非
    他命及甲基安非他命陽性反應，此有採證同意書1份、臺中
    市警察局第三分局委託驗尿液代號與真實姓名對照表1份、
    中山醫學大學附設醫院檢驗科藥物檢測中心尿液檢驗報告1
    份在卷可稽，並有臺中市警察局第三分局勤工派出所臨檢紀
    錄表1份、臺中市警察局第三分局健康派出所查獲毒品案件
    現場圖1份、查獲物品照片及毒品初步檢測照片共10張等在
    卷為憑，復有扣案之海洛因3包、甲基安非他命2包、注射針
    筒1支為證，且扣案之海洛因3包，外觀為白色粉末狀，經送
    驗結果，均檢出第一級毒品海洛因成分，驗餘分別淨重
    0.0050 公克、0.0733公克、0.0049公克；扣案之甲基安非
    他命2包，外觀為透明結晶狀，經送驗結果，均檢出第二級
    毒品甲基安非他命，驗餘分別淨重0.0876公克、0.2060公克
    ，此有行政院衛生署草屯療養院草療鑑字第0990600049號鑑
    定書1份在卷可參，被告自白供述與現有事證相符，應堪置
    信。按觀察、勒戒或強制戒治執行完畢釋放後，5年內再犯
    毒品危害防制條例第10條之罪者，檢察官應依法追訴，毒品
    危害防制條例第23條第2項定有明文。倘被告於5年內已再犯
    ，經依法追訴處罰，縱其第3次（或第3次以上）再度施用毒
    品之時間，在初犯經觀察、勒戒或強制戒治執行完畢釋放5
    年以後，已不合於「5年後再犯」之規定，且因已於「5年內
    再犯」，顯見其再犯率甚高，原實施觀察、勒戒或強制戒治
    ，已無法收其實效，即應依該條例第10條處罰（參照最高法
    院95年第七次刑事庭會議決議）。被告曾因施用毒品案件，
    經依本院94年度少調字第242號裁定送勒戒處所進行觀察、
    勒戒，於民國94年4月8日進入臺中少年觀護所附設勒戒所接
    受觀察勒戒後，認無繼續施用毒品傾向，於94年5月16日釋
    放出所，並由本院於94年6月9日以94年度少調字第242號裁
    定不付審理確定；5年內，復因施用毒品罪，經本院先後於9
    8年12月18日以98年度訴字第3607號判處有期徒刑4月確定；
    於98年12月15日以98年度訴字第3712號判處有期徒刑6月確
    定；及於99年1月12日以98年度訴字第3171號判處有期徒刑5
    月確定等情，此有臺灣高等法院被告前案紀錄表2份在卷可
    稽，則被告於前開觀察勒戒執行完畢釋放後，5年內已再犯
    施用毒品犯行，本件施用毒品之犯行，自應予依法追訴。本
    件事證已臻明確，被告犯行，洵堪認定。
二、按海洛因、甲基安非他命分別係屬毒品危害防制條例所定之
    第一、二級毒品，不得非法施用。被告前開施用毒品第一級
    毒品海洛因及第二級毒品甲基安非他命之犯行，分別係犯毒
    品危害防制條例第10條第1項之施用第一級毒品罪、同條例
    第10條第2項之施用第二級毒品罪。被告為供施用而分別持
    有第一、二級毒品之低度行為，應各為施用第一、二級毒品
    之高度行為所吸收，均不另論處。被告所犯施用第一、二級
    毒品之犯行，其犯意各別，行為互殊，法益亦異，應予分論
    併罰。爰審酌被告前因施用毒品之犯行，經歷觀察勒戒之機
    會，仍無法徹底戒除施用毒品之惡習，猶故態復萌，再次施
    用毒品，無視於毒品對於自身健康之嚴重傷害及國家對於杜
    絕毒品犯罪之禁令，惟因施用毒品本身係屬自戕行為，對於
    社會所產生之潛在危害性尚屬輕微，且被告犯罪後業經坦承
    犯行，犯後態度尚稱良好，考量被告年紀尚輕，思慮未周等
    一切情狀，分別量處如主文所示之刑，並合併定其應執行之
    刑，以示懲儆。
三、扣案之海洛因3包（驗餘分別淨重0.0050公克、0.0733公克
    、0.0049公克）、甲基安非他命2包（驗餘分別淨重0.0876
    公克、0.2060公克），分別係屬毒品危害防制條例第2條第2
    項第1、2款所規範之第一、二級毒品，不問屬於被告與否，
    爰依毒品危害防制條例第18條第1項前段之規定，均併予諭
    知沒收4銷燬之。又扣案之注射針筒1支，係屬被告所有供施
    用第一級毒品海洛因所用之物，業據被告供承在卷，爰依刑
    法第38條第1項第2款之規定，併予諭知沒收。
據上論斷，應依刑事訴訟法第273條之1第1項、第299條第1項前
段，毒品危害防制條例第10條第1項、第2項、第18條第1項前段
，刑法第11條、第51條第5款、第38條第1項第2款，判決如主文
。
中    華    民    國    99    年    9     月    7     日
                  刑事第十六庭  法  官  巫淑芳
以上正本證明與原本無異。
如不服本判決應於收受判決後10日內向本院提出上訴書狀，並應
敘述具體理由；其未敘述上訴理由者，應於上訴期間屆滿後20日
內向本院補提理由書（均須按他造當事人之人數附繕本）「切勿
逕送上級法院」。
                                書記官  莊金屏
中    華    民    國    99    年    9     月    7     日
附錄論罪科刑法條：
毒品危害防制條例第10條：
施用第一級毒品者，處6月以上5年以下有期徒刑。
施用第二級毒品者，處3年以下有期徒刑。

司法院資訊處製作；財團法人民間司法改革基金會備份。
